【裁判字號】    88,易,1364
【裁判日期】    890114
【裁判案由】    竊盜
【裁判全文】
臺灣彰化地方法院刑事判決                        八十八年度易字第一三六四號
    公  訴  人  臺灣彰化地方法院檢察署檢察官
    被      告  甲○○
右列被告因竊盜案件，經檢察官提起公訴 (八十八年度偵字第八六二０號)，本院判
決如左：
    主  文
甲○○竊盜，處有期徒刑參月。
    事  實
一、甲○○曾犯有竊盜罪及業務過失致人於死罪等前科，仍不知警惕，於民國八十八
    年八月二十九日十五時許，在彰化縣伸港鄉○○路五十八號之一旁空地處，發現
    置於該處之藍色夾克口袋內，存放乙○所有之摩托羅拉牌行動電話手機一具，竟
    萌意圖為自己不法之所有，徒手竊取該摩托羅拉牌行動電話手機一具，得手後，
    將之藏匿於其所騎乘而暫停於該處車牌號碼ＩＤＦ─０３８號重型機車之置物箱
    內，旋乙○發現遭竊，經四處尋找，而於前揭機車置物箱內尋獲該行動電話手機
    ，始悉上情，乙○隨即報警前來處理。
二、案經彰化縣警察局和美分局報告臺灣彰化地方法院檢察署檢察官偵查起訴。
    理  由
一、右開事實，業據被告於警訊時坦承不諱，核與被害人乙○指陳失竊之情節相符，
    ，且有彰化縣警察局現場檢查紀錄一份、贓物認領保管單一紙及相片一幀附卷可
    證，被告之上開自白與事實相符，堪以採信。至被告在偵審中辯稱：伊誤認前開
    行動手機電話係泰國籍友人所有之物，因此於聽見電話手機響聲時，即趨前將之
    取出，惟泰籍友人因另有他事處理，不願接聽該電話，且適被告一時有事欲先行
    離去，被告為求方便，方將之存放於前揭機車之置物箱內，故其根本未涉有竊盜
    罪嫌云云。然查：此不惟與前開自白相違，且揆諸社會常情，凡與人交住，情誼
    若至能相偕而出及彼此間知曉對方有無行動電話手機之程度，則相互間必熟悉對
    方之年籍、姓名、住所等資料，但被告於審理時，卻悖於常情，明白陳稱：其無
    法提供該名泰籍友人之年籍、姓名、住處等資料，以供查證等語，故顯見被告所
    辯，係屬事後為求脫罪之詞，不足採信。事證已臻明確，被告之犯行，堪予認定
    。
二、核被告所為，係犯刑法第三百二十條第一項之竊盜罪。爰酌被告業有犯竊盜罪等
    前科，不知悔改向善，竟再竊取他人之行動電話手機，危害國民財產法益，應予
    懲戒，方可以惕來茲及其犯罪後於偵審中，為求卸責，一再捏詞以對，實屬不該
    等一切情狀，量處如主文所示之刑。
據上論斷，應依刑事訴訟法第二百九十九條第一項前段，刑法第三百二十條第一項，
罰金罰鍰提高標準條例第一條前段，判決如主文。
本案經檢察官陳德芳到庭執行職務。
中    華    民    國    八十九    年      一          月    十四        日
                              臺灣彰化地方法院刑事第三庭
                                  法      官  洪  志  賢
右正本證明與原本無異。
如不服本判決，應於送達後十日內向本院提出上訴狀(須附繕本)。
告訴人或被害人對於判決如有不服具備理由請求檢察官上訴者，其上訴期間之計算係
以檢察官收受判決正本之日期為準。
                                  法院書記官  邱  柏  滄
中    華    民    國    八十九      年      一      月       十八       日
刑法第三百二十條
意圖為自己或第三人不法之所有，而竊取他人之動產者，為竊盜罪，處五年以下有期
徒刑、拘役或五百元以下罰金。
意圖為自己或第三人不法利益，而竊佔他人之不動產者，依前項之規定處斷。
前二項之未遂犯罰之。


司法院資訊處製作；財團法人民間司法改革基金會備份。
